【裁判字號】    95,上易,311
【裁判日期】    950704
【裁判案由】    違反毒品危害防制條例
【裁判全文】
臺灣高等法院高雄分院刑事判決         95年度上易字第311號
上  訴  人  甲○○
即  被  告
上列上訴人因違反毒品危害防制條例案件，不服臺灣屏東地方法
院95年度易字第137 號中華民國95年3 月31日第一審判決（起訴
案號：臺灣屏東地方法院檢察署94年度毒偵字第2984號），提起
上訴，本院判決如下：
     主  文
原判決撤銷。
甲○○連續施用第二級毒品，處有期徒刑陸月，如易科罰金，以
參佰元即新台幣玖佰元折算壹日。扣案之甲基安非他命壹小包（
毛重零點公克）、沾黏第二級毒品甲基安非他命成分之吸食器
壹組，均沒收銷燬之。
    事  實
一、甲○○前因違反毒品危害防制條例案件，經原審法院裁定於
    民國90年3月21日送觀察、勒戒，認有繼續施用之傾向，於
    90年5月30日再以裁定送戒治處所執行強制戒治，嗣經裁定
    停止戒治出所後，又經撤銷停止戒治入所繼續執行，於92
    年1月18日因期滿執行完畢獲釋，竟不知悔改，於強制戒治
    期滿獲釋之5年內復基於施用第二級毒品之概括犯意，自94
    年11月間某日起至94年12月16日凌晨1時許止，連續在其屏
    東縣高樹鄉○○村○○路27號住處內，以置入吸食器內燒烤
    並吸用其煙霧之方式，每日1至2次之頻率，施用第二級毒品
    甲基安非他命多次，嗣於94年12月16日上午8時40分許，在
    上址為警查獲，扣得其所有之甲基安非他命1小包（毛重0.3
    公克）、沾黏甲基安非他命成分之吸食器1組，經採其尿液
    送驗結果，呈甲基安非他命陽性反應。
二、案經屏東縣警察局里港分局移送臺灣屏東地方法院檢察署檢
    察官聲請以簡易判決處刑。
    理  由
一、前揭連續施用第二級毒品甲基安非他命之事實，業據被告甲
    ○○於原審及本院審理時自白不諱，並有甲基安非他命1小
    包（毛重0.3公克）、沾黏甲基安非他命成分之吸食器1組扣
    案可證，上開扣案之白色晶狀物1小包、吸食器1組，經以臺
    灣尖端先進生技醫藥公司製造之毒品檢驗試劑檢驗結果，均
    呈甲基安非他命陽性反應，有毒品初步檢驗報告單2紙在卷
    可稽；而被告甲○○為警查獲後，經採尿送臺灣檢驗科技股
    份有限公司以氣相層析質譜儀法（GC／MS）檢驗結果，亦呈
    甲基安非他命陽性反應，有該公司95年1 月2 日編號KH2005
    C0000000號濫用藥物尿液檢驗報告附卷可參，足證被告上開
    自白核與事實相符；又被告前因違反毒品危害防制條例案件
    ，經原審法院裁定於90年3 月21日送觀察、勒戒，認有繼續
    施用之傾向，於90年5 月30日再以裁定送戒治處所執行強制
    戒治，嗣經裁定停止戒治出所後，又經撤銷停止戒治入所繼
    續執行，於92年1 月18日因期滿執行完畢獲釋，有臺灣高等
    法院被告前案紀錄表、臺灣屏東地方法院檢察署刑案資料查
    註紀錄表、全國施用毒品案件紀錄表、受觀察勒戒人毒品及
    前科紀錄簡列表各1 份在卷可按，其經強制戒治完畢釋放後
    ，5 年內再犯本件施用第二級毒品甲基安非他命之事證明確
    ，犯行堪以認定。
二、按甲基安非他命為毒品危害防制條例第2 條第2 項第2 款規
    定之第二級毒品，除法律另有規定者外，不得持有、施用。
    核被告甲○○所為，係犯毒品危害防制條例第10條第2 項之
    施用第二級毒品罪。其施用前持有甲基安非他命之低度行為
    ，應為施用之高度行為所吸收，不另論罪。其先後多次施用
    甲基安非他命之行為，時間緊接，手法相同，並觸犯構成要
    件相同之罪，顯係基於概括犯意反覆為之，為連續犯，應以
    一罪論，並加重其刑。又刑法業於94年2 月2 日經修正公佈
    ，於95年7 月1 日施行，新法刪除第56條關於連續犯之規定
    ，被告所犯本罪在該法公佈施行前，依修正後該法第2 條第
    1 項前段從舊從輕原則，自以修正前之舊法（即適用連續犯
    ）較有利於被告。
三、原審予以論罪科刑，固非無見，惟查：刑法業於94年2月2日
    經修正公佈，於95年7月1日施行，新法刪除第56條關於連續
    犯之規定，被告所犯本罪在該法公佈施行前，依修正後該法
    第2條第1項前段從舊從輕原則，自以修正前之舊法較有利於
    被告，原審未及為新、舊法之比較適用，尚有未合；被告上
    訴意旨，雖未指摘及此，惟原判決既有上開可議，仍應由本
    院予以撤銷改判；審酌被告曾因施用毒品案件，經觀察勒戒
    、強制戒治後，仍未戒絕毒品，顯見其戒毒意志不堅，惟念
    其施用毒品乃自戕一己健康，尚未危害他人，且犯後態度良
    好等一切情狀，量處有期徒刑6 月，並諭知易科罰金之折算
    標準（被告行為後，95年7 月1 日公布施行之刑法第41條易
    科罰金折算標準已有修正，比較修正前後之易科罰金標準，
    以新法修正前之規定，較有利於被告，則應依刑法第2 條第
    1 項前段，適用修正前刑法第41條第1 項前段規定，定其折
    算標準）；扣案之甲基安非他命1 小包（毛重0.3 公克）為
    查獲之毒品，另扣案沾黏甲基安非他命成分之吸食器1 組，
    因其內有甲基安非他命成分沾附，難以析離，均應依毒品危
    害防制條例第18條第1 項前段規定，沒收銷燬之。
據上論斷，應依刑事訴訟法第369 條第1 項前段、第364 條、第
299 條第1 項前段，毒品危害防制條例第10條第2 項、第18條第
1 項前段，刑法第2 條第1 項前段、第11條、修正前刑法第56條
、第41條第1 項前段、修正前罰金罰鍰提高標準條例第2 條、現
行法規所定貨幣單位折算新台幣條例第2條，判決如主文。
本案經檢察官沈紹嘉到庭執行職務。
中    華    民    國    95    年    7     月    4     日
                  刑事第七庭    審判長法  官  莊飛宗
                                      法  官  黃三友
                                      法  官  黃憲文
以上正本證明與原本無異。
不得上訴。
中    華    民    國    95    年    7     月    4     日
                                      書記官  施耀程
附錄本判決論罪科刑法條：
毒品危害防制條例第10條第2項
施用第二級毒品者，處3 年以下有期徒刑。


司法院資訊處製作；財團法人民間司法改革基金會備份。
